# 求助陈版，关于是否需要补提附加税

提问人：jianfei1302 时间：2022-01-23 10:06:42
求助陈版，公司拟进行IPO申报，因原先不规范导致未及时申报未票收入，审计进场后根据纳税时点在账面计提了增值税。
1 、最后审计报告中的增值税和申报表不一致，是否存在税务风险？是否需要缴纳滞纳金？
2 、附加税按照实际缴纳的增值税进行计提，那么如果账面暂估了未票收入，那么是否需要计提对应的附加税？

回答人：chenyiwei
1 、对审计补提的增值税及其附加，应与主管税务机关及时沟通，及时办理补充申报和更正申报，包括在必要时更正原始财务报表，首先保证纳税方面的合规性风险可控，其次关注能否恰当缩小原始报表与申报报表之间的差异。
2 、附加税一般在实际缴纳时计提。但如果更正前期申报的，则应根据更正情况补提前期的附加税，并追溯重述前期报表数据。